臺灣高雄地方法院刑事判決　100年度易字第1031號
公　訴　人　臺灣高雄地方法院檢察署檢察官
被　　　告　賴文華
　　　　　　賴文彬
上列被告因竊盜案件，經檢察官提起公訴（100 年度偵字第
18339 號），被告於準備程序為有罪之陳述，經本院裁定進行簡
式審判程序，判決如下：
    主  文
賴文華共同犯攜帶兇器竊盜罪，累犯，處有期徒刑捌月，如附表
所示之物均沒收。
賴文彬共同犯攜帶兇器竊盜罪，累犯，處有期徒刑捌月，如附表
所示之物均沒收。
    事  實
一、賴文華前因公共危險案件，經臺灣桃園地方法院以98年度桃
    交簡字第2505號判決處有期徒刑2 月，於民國98年10月7 日
    因易科罰金執行完畢；賴文彬前因詐欺、施用毒品案件，分
    別經本院以97年度審簡字第4801號、97年度審簡字第5726號
    判決處有期徒刑3 月、3 月確定，復經本院以98年度審聲字
    第901 號裁定定應執行刑為有期徒刑5 月確定，於98年8 月
    2 日縮刑期滿執行完畢。詎渠等仍不知悔改，因缺錢花用，
    竟共同基於意圖為自己不法所有之犯意聯絡，於100 年6 月
    18日夜間5 時30分許，由賴文華駕駛車牌號碼1763-WR 號自
    小貨車搭載其弟賴文彬至高雄市六龜區文武里柴頭溪上游臺
    電電塔基礎工程工地，由賴文華持客觀上足以對人之生命、
    身體、安全構成威脅，具有危險性之兇器乙炔切割器1 組（
    含乙炔鋼瓶、氧氣鋼瓶各1 桶及氣壓表2 個），切割永春營
    造有限公司（下稱永春公司）所有5.81公尺之鋼軌樁（共
    406.7 公斤，價值約新臺幣【下同】1 萬5800元），將之分
    割為2 支1.43公尺、1 支1.17公尺、1 支1.78公尺而竊取之
    ，賴文彬則負責協助將上開鋼軌樁搬運至渠等所駕駛之上開
    自小貨車得手。嗣於同日夜間9 時5 分許，為員警查獲，並
    扣得賴文華所有供本案竊盜犯行所用如附表所示之物。
二、案經高雄市政府警察局六龜分局報告臺灣高雄地方法院檢察
    署檢察官偵查起訴。
    理  由
一、本件被告賴文華等所犯係死刑、無期徒刑、最輕本刑為3 年
    以上有期徒刑以外之罪，其於準備程序就被訴事實為有罪之
    陳述，經本院告知簡式審判程序之旨，並聽取其與檢察官之
    意見後，認無不得或不宜改依簡式審判程序進行之情事，依
    刑事訴訟法第273 條之1 第1 項規定，裁定進行簡式審判程
    序，合先敘明。
二、上開犯罪事實，業據被告賴文華、賴文彬於偵查及本院審理
    中坦承不諱，核與證人即永春公司員工黃榮政於警詢中之證
    述情節大致相符，且有高雄市政府警察局六龜分局義寶派出
    所扣押筆錄、扣押物品目錄表、扣押物品收據、贓物認領保
    管單、照片8 張在卷可佐，並有附表所示之物扣案足憑，足
    認被告上開任意性之自白與事實相符，堪以採信。本案事證
    明確，被告犯行洵堪認定。
三、按刑法第321 條第1 項第3 款之攜帶兇器竊盜罪，係以行為
    人攜帶兇器竊盜為其加重條件，此所謂兇器，其種類並無限
    制，凡客觀上足對人之生命、身體、安全構成威脅，具有危
    險性之兇器均屬之，且祇須行竊時攜帶此種具有危險性之兇
    器為已足，並不以攜帶之初有行兇之意圖為必要，此有最高
    法院著有79年台上字第5253號判例可資參照。查被告賴文華
    、賴文彬前往行竊時，賴文華所攜帶之乙炔切割器，係以噴
    出火焰之方式切割鋼軌樁，乙炔切割器並可切割鋼鐵及其他
    硬物，若朝人噴焰，會使人受傷等情，業經被告2 人於偵查
    、審判中供陳明確，顯見該乙炔切割器客觀上對人之生命、
    身體、安全構成威脅而具有危險性，揆之上開說明，自屬兇
    器無疑。是核被告2 人所為，係犯刑法第321 條第1 項第3
    款之攜帶兇器竊盜罪。被告2 人就上開犯行，具有犯意聯絡
    及行為分擔，應論以共同正犯。又被告2 人分別有如事實欄
    所載曾受有期徒刑之宣告及執行完畢乙節，有臺灣高等法院
    被告前案紀錄表2 份在卷可參，被告2 人於有期徒刑執行完
    畢後，5 年內故意再犯本案有期徒刑以上之罪，皆為累犯，
    均應依刑法第47條第1 項之規定加重其刑。爰審酌被告2 人
    正值青壯，竟不思以正途謀生，反圖不勞而獲，持有客觀上
    具有危險性之兇器竊取他人財物，實屬不該，惟念渠等犯後
    坦白承認犯行，態度尚佳，且被告賴文華未曾因竊盜案件經
    本院判處罪刑，被告賴文彬則於92年間，因竊盜案件，經本
    院以92年度簡字第4388號判決處有期徒刑3 月確定，之後即
    未再因竊盜案件經本院為刑之宣告，有渠等臺灣高等法院被
    告前案紀錄表各1 份在卷可參，並考量渠等行竊之手段尚屬
    平和，所竊物品之價值為1 萬5800元，被告2 人均非竊盜罪
    之慣犯，暨斟酌被告2 人竊盜行為之分工，以及渠等教育程
    度、家庭經濟狀況等一切情狀，認檢察官對被告2 人各求處
    有期徒刑1 年（見本院卷第26頁），似嫌過重，因而量處如
    主文所示之刑。至扣案如附表所示之物，為被告賴文華所有
    供本案犯罪所用之物，業據被告2 人供陳在卷，爰依刑法第
    38 條 第1 項第2 款之規定，本於共同正犯責任共同原則，
    在被告2 人罪刑項下併予宣告沒收。
據上論斷，應依刑事訴訟法第273 條之1 第1 項、第284 條之1
、第299 條第1 項前段，刑法第28條、第321 條第1 項第3 款、
第47條第1 項 、第38條第1項第2款，判決如主文。
本案經檢察官陳筱茜到庭執行職務。
中    華    民    國   100    年    7     月    15    日
                  刑事第十五庭    法  官  吳佳樺
以上正本證明與原本無異。
如不服本判決應於收受送達後10日內向本院提出上訴書狀，並應
敘述具體理由；如未敘述上訴理由者，應於上訴期間屆滿後20日
內向本院補提理由書（均須按他造當事人之人數附繕本）「切勿
逕送上級法院」。
中    華    民    國  100     年    7     月    15    日
                                  書記官  陳恩慈
附錄本判決論罪之法條：
中華民國刑法第321條
（加重竊盜罪）
犯竊盜罪而有下列情形之一者，處6 月以上、5 年以下有期徒刑
，得併科新臺幣10萬元以下罰金：
一、侵入住宅或有人居住之建築物、船艦或隱匿其內而犯之者。
二、毀越門扇、牆垣或其他安全設備而犯之者。
三、攜帶兇器而犯之者。
四、結夥三人以上而犯之者。
五、乘火災、水災或其他災害之際而犯之者。
六、在車站、埠頭、航空站或其他供水、陸、空公眾運輸之舟、
    車、航空機內而犯之者。
前項之未遂犯罰之。
附表：
┌──┬─────────────┬──────┐
│編號│品名                      │數量        │
├──┼─────────────┼──────┤
│1   │乙炔鋼瓶                  │1桶         │
├──┼─────────────┼──────┤
│2   │氧氣鋼瓶                  │1桶         │
├──┼─────────────┼──────┤
│3   │乙炔切割器                │1組         │
├──┼─────────────┼──────┤
│4   │氣壓表                    │2個         │
└──┴─────────────┴──────┘